臺灣高雄地方法院民事判決
110年度鳳簡字第610號
原      告  陳梅芳  
被      告  邱萬聖  
上列當事人間請求損害賠償事件，原告提起刑事附帶民事訴訟，
經本院刑事庭裁定移送前來（110年度簡附民字第90號），本院
於民國111年5月19日言詞辯論終結，判決如下： 
    主      文
被告應給付原告新臺幣貳萬捌仟捌佰貳拾壹元，及自民國一一○
年八月十日起至清償日止，按週年利率百分之五計算之利息。
原告其餘之訴駁回。
本判決第一項得假執行。但被告以新臺幣貳萬捌仟捌佰貳拾壹元
為原告預供擔保，得免為假執行。
    事實及理由
一、按簡易訴訟之訴狀送達後，原告不得將原訴變更或追加他訴
    ，但擴張或減縮應受判決事項之聲明者，不在此限，民事訴
    訟法第436條第2項、第255條第1項第3款分別定有明文。查
    本件原告於起訴時原聲明請求：㈠被告應給付原告新臺幣（
    下同）112,570元，及自起訴狀繕本送達翌日起至清償日止
    ，按週年利率5％計算之利息；㈡請准供擔保宣告假執行（附
    民卷第7頁），嗣於本院審理中，擴張請求金額為114,699元
    ，並撤回假執行之聲請，核屬擴張或減縮應受判決事項之聲
    明，而變更聲明如下述（本院卷第39頁），與上開規定相符
    ，應予准許。
二、被告經合法通知，無正當理由未於言詞辯論期日到場，核無
    民事訴訟法第386條各款所列情形，爰依原告聲請，由其一
    造辯論而為判決。
三、原告主張：被告在門牌號碼高雄市○○區○○路000巷00號之住
    所飼養虎斑土狗1隻，為動物保護法所稱之飼主，依法負有
    防止該犬無故侵害他人生命、身體、自由、財產或安寧之法
    律上義務，被告於民國109年9月3日14時30分許，本應注意
    該犬隻可能因突然受刺激而激發獸性咬人之情形，為避免該
    犬隻咬人，應採取將該犬隻繫上狗鍊及帶上口罩或其他防護
    措施管束該犬隻行動，而依當時情況，並無不能注意之情事
    ，竟疏未注意採取必要之管束措施，適原告行經被告前開住
    所時，遭該犬隻突然撲咬左小腿(下稱系爭事故)，受有左小
    腿開放性傷口之傷害(下稱系爭傷害)。原告因系爭傷害自10
    9年9月3日起至109年9月12日止，完全無法工作，而系爭事
    故發生前在訴外人社團法人高雄長期照顧人員福利促進協會
    (下稱照顧協會)擔任照顧服務員，自109年9月3日起至109年
    9月12日止之預計可為照顧協會獲得營業收入52,045元，依
    照顧協會與原告之間拆帳比例為59％，是原告自109年9月3日
    起至109年9月12日止預計可得之薪資收入為30,707元，受有
    不能工作之損失30,707元，惟本件僅請求28,570元；原告因
    系爭傷害持續就診支出醫療費用合計3,520元；購買紗布、
    膠帶、優碘、減少疤痕及蟹足腫形成之藥膏等相關用品支出
    費用合計2,409元；自高雄市○○區○○路00巷0號15樓之住所開
    車往返醫療院所支出停車費用合計200元；系爭傷害日後須
    復健、開刀治療蟹足腫，故請求預估後續醫療費用50,000元
    ；因系爭傷害侵害健康權，致其精神上痛苦，請求賠償非財
    產上損害30,000元，總計114,699元（計算式：28,570＋3,52
    0＋2,409＋200＋50,000＋30,000＝114,699）。為此，爰依侵權
    行為之法律關係提起本訴，並聲明：被告應給付原告114,69
    9元，及自起訴狀繕本送達翌日起至清償日止，按週年利率5
    ％計算之利息。　
四、被告受合法通知，無正當理由未於言詞辯論期日到場，亦未
    提出任何書狀陳述。
五、本院得心證之理由：
(一)按因故意或過失，不法侵害他人之權利者，負損害賠償責任
    。不法侵害他人之身體或健康者，對於被害人因此喪失或減
    少勞動能力，或增加生活上之需要時，應負損害賠償責任。
    不法侵害他人之身體、健康、名譽、自由、信用、隱私、貞
    操，或不法侵害其他人格法益而情節重大者，被害人雖非財
    產上之損害，亦得請求賠償相當之金額。民法第184第1項前
    段、第193條第1項、第195條第1項前段分別定有明文。查原
    告主張之被告侵權行為事實，業據其提出大東醫院診斷證明
    書、長庚醫院診斷證明書等件為證（附民卷第27至29、本院
    卷73至75頁），並有本院職權調閱之系爭事故現場照片附卷
    可稽（外放警卷第8至9頁），又被告於警詢時供稱：該犬隻
    沒有繫繩及戴狗口罩，應該是小孩出門，該犬隻掙脫牽繩跑
    出來等語（外放警卷第2頁），而被告因本件侵權行為，經
    本院刑事庭以110年度簡字第2046號，判處犯過失傷害罪，
    處拘役20日，有此判決書在卷可參（本院卷第11至13頁），
    復經本院依職權調取本院110年度簡字第2046號刑事案件電
    子卷證（刑案電子卷證於本院卷證物袋內）核閱無誤，而被
    告經合法通知未到庭爭執，亦未提出書狀作有利於己之聲明
    或陳述以供本院審酌，依民事訴訟法第280條第3項、第1項
    規定，視同自認，本件依上開調查證據之結果，認原告主張
    之事實堪信為真實。是以，原告依侵權行為之法律關係請求
    被告負損害賠償，自屬有據。
(二)茲就原告得請求被告賠償之各項金額析述如下：　
　⒈不能工作之損失28,570元之部分：
　　原告主張因系爭傷害自109年9月3日起至109年9月12日止，
    完全無法工作，而系爭事故發生前在照顧協會擔任照顧服務
    員，原告自109年9月3日起至109年9月12日止預計可得薪資
    收入為30,707元，受有不能工作之損失30,707元，惟本件僅
    請求28,570元之事實，業據其提出照顧協會排班表、請假單
    、高雄市長期照顧服務使用說明書為證(附民卷第13至25頁
    、本院卷55至63-1、81頁)，並有照顧協會111年5月3日高長
    人促字第111011號函暨原告薪資表、排班表在卷可稽(本院
    卷第117至121頁)。惟依大東醫院診斷證明書記載：109年9
    月3日由119救護車送至本院急診治療，建議宜休養一週門診
    治療等語；長庚醫院診斷證明書記載：病患於109年9月4日1
    7時09分，於本院急診求診，經診療後於109年9月4日19時離
    開急診，住院日數計2小時，建議休養一週及門診治療等語
    ，有此等診斷證明書在卷可稽(附民卷第27至29頁)，是原告
    受有系爭傷害自109年9月3日起至109年9月10日止無法工作
    一情，堪以認定。又原告於本院審理中稱：因為我的工作要
    抱重症的病人及協助病人洗澡，我的傷口會滲血，腳會痛，
    無法碰到水，有診斷證明書記載休養一週而不能工作之情形
    ，109年9月11日、12日是週末，因為醫師有開抗生素藥物，
    我服用前開藥物會頭暈，故我於109年9月11日、12日請假而
    無法工作等語(本院卷第129頁)，惟原告既未提出醫院建議
    休養逾一週之診斷證明書，復未舉證系爭傷害須休養逾一週
    之相關事證，即無足採。又原告於本院審理中自陳：原告於
    109年9月11日、12日預計可取得薪資分別為6,400元、6,260
    元，原告依與照顧協會拆帳比例59％，故109年9月11日、12
    日預計可取得薪資分別為3,776元、3,693元等語(本院卷第1
    28頁)，核與照顧協會111年5月3日高長人促字第111011號函
    檢附原告薪資表內容相符(本院卷第117至119頁)，應可採信
    。是以，原告受有系爭傷害自109年9月3日起至109年9月10
    日止無法工作，業已認定如前述，而原告自109年9月3日起
    至109年9月12日止預計可得薪資收入30,707元，惟本件僅請
    求28,570元，再扣除109年9月11日、12日預計可取得薪資分
    別為3,776元、3,693元，足認原告請求被告賠償自109年9月
    3日起至109年9月10日止不能工作之損失21,101元(計算式:2
    8,570－3,776－3,693＝21,101)，為有理由，逾此範圍之請求
    ，則屬無據。　　
　⒉醫療費用3,520元、停車費用200元之部分：
　　原告主張因系爭傷害持續就診支出醫療費用合計3,520元，
    並自住所駕車前往醫療院所就診時，因需將車輛停放於醫院
    停車場或附近停車場而支出停車費用200元等事實，業據其
    提出大東醫院診斷證明書暨醫療費用收據、長庚醫院診斷證
    明書暨醫療費用收據、停車費之電子發票證明聯為證（附民
    卷第27至41頁、本院卷第65至77頁），又前開停車費之電子
    發票證明聯之停車日期核與就診日期相符，是原告請求被告
    賠償此部分費用合計3,720元，為有理由，應予准許。　
　⒊請求預估後續醫療費用50,000元之部分：
　　按請求將來給付之訴，以有預為請求之必要者為限，得提起
    之，民事訴訟法第246條定有明文。又將來給付之訴，以債
    權已確定存在，僅清償期尚未屆至，惟有到期不履行之虞，
    始得提起（最高法院87年度台上字第1511號判決意旨參照）
    。民事訴訟法第246條規定所稱「有預為請求之必要」，如
    債務人就債權人之請求或其請求所由生之法律關係有所爭執
    ，或預先表示不履行，通常得認為有到期不履行之虞。查原
    告主張受有系爭傷害日後須復健、開刀治療蟹足腫，故請求
    預估後續醫療費用50,000元，醫生表示須待開刀後始可開立
    診斷證明書，目前無法提出相關事證等語(本院卷第40頁)，
    原告既未提出醫師建議開刀治療蟹足腫之診斷證明書，亦未
    就系爭傷害日後必須接受復健或開刀治療之醫療上必要性舉
    證以實其說，難認此部分費用係因系爭傷害所受生活上必要
    支出之損害。又原告請求被告賠償預估後續醫療費用50,000
    元，並非確定之債權，亦未舉證證明被告有何到期有不履行
    之虞，而有預為請求之必要。從而，原告預為請求被告賠償
    預估後續醫療費用50,000元，為無理由，不應准許。
　⒋非財產上損害30,000元之部分：
　　按慰藉金之賠償須以人格權遭遇侵害，使精神上受有痛苦為
    必要，其核給之標準固與財產上損害之計算不同，然非不可
    斟酌雙方身分資力與加害程度，及其他各種情形核定相當之
    數額（最高法院51年台上字第223號判決意旨參照）。查原
    告因本件侵權行為受有系爭傷害，並陸續至大東醫院、長庚
    醫院就診治療，業已認定如前述，故其主張受有精神上痛苦
    ，堪信可採。而原告為技術學院畢業，系爭事故發生時擔任
    照顧服務員，每月薪資約8萬元至9萬元，須扶養中風癱瘓臥
    床之弟弟，業據原告陳述在卷，及原告之學士學位證書、照
    顧服務員訓練結業證明書、中華民國技術士證在卷可稽(本
    院卷第41、51至53頁)；被告為高職畢業，擔任運輸業、經
    濟狀況小康，有被告調查筆錄存卷可憑（外放警卷第1頁）
    ；另原告108、109年度所得分別為617,511元、1,129,973元
    ，名下房屋1棟、土地1筆、汽車1部、投資1筆；被告108、1
    09年度所得分別為1,049元、29,484元，名下汽車2部，有兩
    造稅務電子閘門財產所得調件明細表可考（本院卷證物袋內
    ），及原告因系爭傷害之就醫次數等一切情狀，認原告請求
    被告賠償非財產上損害4,000元，應屬適當，逾此範圍之請
    求，則屬過高，不應准許。
　⒌綜上，原告因本件侵權行為得請求被告賠償不能工作之損失2
    1,101元、醫療費用3,520元、停車費用200元、非財產上損
    害4,000元，合計28,821元（計算式：21,101＋3,520＋200＋4,
    000＝28,821）。
六、末按遲延之債務，以支付金錢為標的者，債權人得請求依法
    定利率計算之遲延利息；應付利息之債務，其利率未經約定
    ，亦無法律可據者，週年利率為5％；給付無確定期限者，債
    務人於債權人得請求給付時，經其催告而未為給付，自受催
    告時起，負遲延責任。其經債權人起訴而送達訴狀，與催告
    有同一之效力，民法第233條第1項前段、第203條、第229條
    第2項亦分別定有明文。查原告起訴狀繕本於110年7月30日
    寄存送達被告（附民卷第47頁），自寄存之日起經10日即11
    0年8月9日發生送達加催告之效力，準此，原告請求給付自
    起訴狀繕本送達翌日即110年8月10日起至清償日止，按週年
    利率5％計算之利息，於法並無不合，應予准許。　
七、綜上所述，原告依據侵權行為之法律關係，請求被告給付原
    告28,821元，及自110年8月10日起至清償日止，按週年利率
    5％計算之利息，為有理由，應予准許。逾此範圍之請求，為
    無理由，應予駁回。　
八、本件原告勝訴部分係依民事訴訟法第427條適用簡易程序所
    為被告敗訴之判決，依同法第389條第1項第3款規定，應依
    職權宣告假執行，並依同法第392條第2項規定，依職權宣告
    被告如預供擔保後，得免為假執行。
九、本件原告提起刑事附帶民事訴訟，而由本院刑事庭依刑事訴
    訟法第504條第1項規定，裁定移送前來，依同條第2項規定
    免繳納裁判費，其於本院審理期間雖擴張請求金額為114,69
    9元，惟此部分裁判費與原請求金額112,570元相同，故免徵
    裁判費，並無訴訟費用負擔問題，附此敘明。
中　　華　　民　　國　　111 　年　　6 　　月　　20　　日
          　　　　鳳山簡易庭  法　官    藍雅筠
以上正本係照原本作成。　　　　　　　　　
如不服本判決，應於送達後20日內，向本院提出上訴狀並表明上
訴理由，如於本判決宣示後送達前提起上訴者，應於判決送達後
20日內補提上訴理由書（須附繕本）。
中　　華　　民　　國　　111 　年　　6 　　月　　20　　日
                              書記官    蔡毓琦